臺灣臺南地方法院刑事判決　　　　　　　　　　　　　　九十年度訴字第七九二號
　　公　訴　人　臺灣臺南地方法院檢察署檢察官
　　被　　　告　甲○○原名許.
右列被告因偽造文書案件，經檢察官提起公訴（九十年度偵緝字第二二三號），本院
判決如左：
    主  文
甲○○共同連續行使偽造私文書，足以生損害於他人，處有期徒刑陸月。如易科罰金
，以參佰元（折合新臺幣玖佰元）折算壹日。
變造之鍾淑如國民身分證上甲○○照片壹張、台新銀行金華分行儲金簿（第0000
0000000000號帳戶）壹本、臺南大光郵局儲金簿（第三七五八一─四號之
帳戶）壹本、偽造之「鍾淑如」印章壹枚及如附表所示「鍾淑如」印文、署押均沒收
。
    事  實
一、甲○○（原名許彩雲，於民國九十年五月二十五日改名）於八十九年十一月中旬
    ，因見徐世宗（本院另案審理中）在報上刊登只要提供二張照片即可月入新台幣
    （下同）十萬元之廣告，遂與之聯繫，進而與之基於共同之概括犯意聯絡，提供
    自己之照片供徐某變造「鍾淑如」之國民身分證，先於同年十二月二十七日上午
    十時許，與徐某共同前往臺南市○○路○段一九五號「台新銀行金華分行」，由
    許女持前開變造之身分證交予銀行承辦人員，並在該銀行開戶申請書及印鑑卡上
    偽造如附表編號一所示「鍾淑如」之印文、署押，而共同偽造鍾淑如名義之開戶
    申請書，並進而行使之。其等完成向該銀行開設鍾淑如之帳戶00000000
    000000號之手續後，又相偕至臺南光大郵局（第二十五支局），以同一方
    法在該郵局開戶申請書及印鑑卡上偽造如附表編號二所示「鍾淑如」之署押、印
    文，開設鍾淑如在該郵局第三七五八一─四號之帳戶。復於同年十二月三十一日
    下午六時十五分許，騎乘ＶＦＡ～七三○號機車，途經臺南市○○路與國華街口
    時，因無照駕駛等違規行為，經警察取締，為掩飾其身分而假冒「鍾淑如」之名
    ，出示前開變造之「鍾淑如」身分證，供警員填寫舉發違反道路交通管理事件通
    知單（但並未在該通知單移送聯內之收受通知者簽章欄偽簽「鍾淑如」之署押）
    ，足以生損害於鍾淑如。嗣於九十年一月十五日十二時三十分許，再度持前開變
    造之身分證，前去「台新銀行」申請補發另一張提款卡時，當場為行員發覺而報
    警查獲，並扣得變造之鍾淑如國民身分證一張、偽造之鍾淑如印章一枚、上揭二
    帳戶之儲金簿各一本。
二、案經臺南市警察局第六分局報請臺灣臺南地方法院檢察署檢察官偵查起訴。
    理  由
一、右揭犯罪事實，業據被告甲○○於警訊、檢察官偵查中及本院審理時坦承不諱在
    卷（見卷附臺南市警察局第六分局九十年一月十五日偵訊筆錄、臺灣臺南地方法
    院檢察署九十年一月十五日訊問筆錄、九十年四月二十七日訊問筆錄、本院九十
    年七月十八日及九十一年六月十三日審判筆錄），此外，復有偽造之鍾淑如印章
    一枚、變造之「鍾淑如」身分證一張、舉發違反道路交通管理事件通知單暨臺新
    銀行儲金簿（第00000000000000號帳戶）、開戶申請書、印鑑卡
    、臺南大光郵局儲金簿（第三七五八一─四號之帳戶）開戶申請書、印鑑卡各一
    份扣案可資佐證。足稽被告自白犯情與事實相符，本件事證明確，其犯行應堪認
    定。
二、核被告所為係犯刑法第二百十六條、第二百十二條之行使變造特種文書罪及同法
    第二百十六條、第二百十條之行使偽造私文書罪。被告偽造印章、印文、署押之
    行為，係偽造私文書之階段行為，不另論罪；其變造特種文書及偽造私文書後，
    復持以行使，其偽造及變造之低度行為，均各為行使之高度行為所吸收，皆不復
    另論罪。被告與共犯徐世宗間，有犯意聯絡及行為分擔，應論以共同正犯。被告
    所為數行使變造特種文書、行使偽造私文書之犯行，各時間緊接，罪名相同，均
    顯係出於概括之犯意反覆為之，為連續犯，各依刑法第五十六條之規定以一罪論
    ，並均加重其刑。其所犯連續行使變造特種文書罪與連續行使偽造私文書二罪間
    ，有方法結果之牽連關係，為牽連犯，應從一重之連續行使偽造私文書罪處斷。
    爰審酌被告以變造之身分證件，虛偽開設金融儲金帳戶足以致損害被害人鍾淑如
    及金融機構，且提供不肖之徒藉以詐騙脫罪途徑，除助長詐騙犯罪外，更嚴重影
    響交易安全，及其犯罪之動機、目的、手段、所生危害及犯後坦承犯行等一切情
    狀，量處如主文所示之刑，並諭知易科罰金之折算標準，以資懲儆。變造之鍾淑
    如國民身分證上甲○○照片一張、台新銀行儲金簿（第00000000000
    000號帳戶）一本、臺南大光郵局儲金簿（第三七五八一─四號之帳戶）一本
    ，均為被告供犯罪所有及取得之物，併依刑法第三十八條第一項第二款、第三款
    規定沒收之。另偽造之鍾淑如印章一枚及如附表所示「鍾淑如」印文、署押，均
    依刑法第二百十九條規定沒收之。
據上論斷，應依刑事訴訟法第二百九十九條第一項前段，刑法第二十八條、第五十六
條、第二百十六條、第二百十條、第二百十二條、第二百十九條、第五十五條、第三
十八條第一項第二款、第三款，罰金罰鍰提高標準條例、第一條前段、第二條，判決
如主文。
中    華    民    國      九十一      年      六        月    二十      日
                              臺灣臺南地方法院刑事第三庭
                                法  官  謝  瑞  龍
右正本證明與原本無異。
如不服本判決應於送達後十日內向本院提出上訴狀。
                                書記官  吳  湘  婷
中    華    民    國      九十一      年      六        月    二十      日
 附表：
┌──┬────────┬───────┬───────┬───────┐
│編號│金  融  機  構  │帳          號│開 戶 申 請 書│印  鑑  卡    │
├──┼────────┼───────┼───────┼───────┤
│一  │臺新銀行金華分行│00000000000000│「鍾淑如」印文│「鍾淑如」印文│
│    │                │              │、署押各二枚  │ 二枚、署押一 │
│    │                │              │              │ 枚           │
├──┼────────┼───────┼───────┼───────┤
│ 二 │臺南光大郵局（第│375814        │「鍾淑如」印文│「鍾淑如」印文│
│    │二十五支局）    │              │二枚、署押一枚│一枚          │
└──┴────────┴───────┴───────┴───────┘
附錄本案論罪科刑法條全文：
刑法第二百十條：偽造、變造私文書，足以生損害於公眾或他人者，處五年以下有期
                徒刑。
刑法第二百十二條：偽造、變造護照、旅券、免許證、特許證及關於品行、能力服務
或其他相類之證書、介紹書，足以生損害於公眾或他人者，處一年以下有期徒刑、拘
役或三百元以下罰金。
刑法第二百十六條：行使第二百十條至第二百十五條之文書者，依偽造、變造文書或
登載不實事項或使登載不實事項之規定處斷。
